臺灣基隆地方法院小額民事判決
110年度基保險小字第1號
原      告  富邦產物保險股份有限公司

法定代理人  羅建明  
訴訟代理人  歐陽鎮勵
被      告  張傑瑞  


上列當事人間請求損害賠償事件，本院於民國110年1月28日言詞
辯論終結，判決如下：
    主          文
被告應給付原告新臺幣貳萬玖仟陸佰玖拾元，及自民國一百一十
年一月十三日起至清償日止，按週年利率百分之五計算之利息。
訴訟費用新臺幣壹仟元由被告負擔。
本判決得假執行；但被告如以新臺幣貳萬玖仟陸佰玖拾元為原告
預供擔保，得免為假執行。
    事實及理由要領
一、原告主張：被告之駕駛執照受吊扣銷處分後，仍於民國107
    年10月30日23時25分左右，駕駛向原告承保強制汽車責任險
    之車牌號碼000-0000號營業用小客車（下稱系爭汽車），在
    基隆市○○區○○路000號倒車時，碰撞後方由訴外人黃君瑋騎
    乘之車牌號碼000-000號普通重型機車（下稱系爭機車），
    致黃君瑋受有左遠端橈骨骨折之傷害（下稱系爭傷害），原
    告已依強制汽車責任保險法及保險契約賠付黃君瑋膳食費用
    新臺幣（下同）720元、看護費用4,800元、交通費用1,950
    元、必要輔助器材費 20,000元、醫療費用2,220元，合計 2
    9,690元等事實，業據原告提出基隆市警察局道路交通事故
    當事人登記聯單、初步分析研判表、道路交通事故現場圖、
    強制汽車責任保險請求給付申請書、理賠文件簽收單、強制
    險醫療給付費用表、長庚醫療財團法人基隆長庚紀念醫院診
    斷證明書、看護證明、交通費用證明、醫療費用收據、強制
    險受款人電匯同意書、賠付資料 (見本院卷第13頁至第31頁
    、第35頁至第49頁）等件影本為證，且經本院職權向基隆市
    警察局調閱本件交通事故資料查明屬實，有基隆市警察局11
    0年1月6日基警交字第1100030134號函附道路交通事故現場
    圖、道路交通事故調查報告表㈠㈡、談話紀錄表、初步分析研
    判表、當事人酒精測定紀錄表及現場照片11張附卷可稽，且
    為被告所不爭執，原告之主張堪信為真實。
二、從而，原告依強制汽車責任保險法第29條第1項第5款及侵權行為法律關係，請求被告給付原告29,690元，及自起訴狀繕本送達翌日即110年1月13日起至清償日止，按週年利率5%計算之利息，為有理由，應予准許。至於被告辯稱無力清償債務，並不能解免其過失侵權行為損害賠償之責，自不足採。
三、本件第一審裁判費為1,000元，此外別無其他費用支出，被
    告敗訴應負擔訴訟費用。
四、本判決係適用小額訴訟程序所為被告敗訴之判決，依民事訴
    訟法第436條之20規定，應依職權宣告假執行，併依同法第4
    36條之23準用同法第436條第2項，再準用同法第392條第2項
    規定，酌情宣告被告預供相當之擔保金額後得免為假執行。
五、結論：本件原告之訴為有理由，依民事訴訟法第436條之19
    第1項、第436條之20、第436條之23、第436條第2項、第78
    條，判決如主文。
中　　華　　民　　國　　110 　年　　2 　　月　　 9　　日
                  基隆簡易庭法　官　陳湘琳　　　　　
以上正本係照原本作成。
對於本件判決如有不服，應於收受送達後20日內向本院提出上訴
書狀，上訴於本院合議庭，並按他造當事人之人數附具繕本。
當事人之上訴，非以判決違背法令為理由不得為之，上訴狀應記
載上訴理由，表明下列各款事項：
㈠原判決所違背之法令及其具體內容。
㈡依訴訟資料可認為原判決有違背法令之具體事實。 
中　　華　　民　　國　　110 　年　　2 　　月　　9 　　日
                            書記官　林亭如